臺灣板橋地方法院刑事判決　　　　　　　 94年度訴字第881號
公　訴　人　臺灣板橋地方法院檢察署檢察官
被　　　告　丙○○
指定辯護人　本院公設辯護人乙○○
上列被告因強盜案件，經檢察官提起公訴（94年度偵字第4294號
），本院判決如后：
    主  文
丙○○意圖為自己不法之所有，以強暴、脅迫至使不能抗拒，而
取他人之物，處有期徒刑陸年陸月。
    事  實
一、丙○○曾於民國69年間因搶劫案件，經臺灣新竹地方法院判
    處有期徒刑十三年確定，嗣並經臺灣新竹地方法院裁定減為
    有期徒刑八年八月確定，於78年1 月7 日執行完畢；又於76
    年間因竊盜案件，經臺灣臺中地方法院判處有期徒刑五月，
    並經臺灣高等法院臺中分院判決駁回上訴確定，於76年12月
    8 日執行完畢；復於83年間因盜匪案件，經本院判處有期徒
    刑十三年確定，又於83年間因恐嚇案件，經本院判處有期徒
    刑十月確定，嗣丙○○所犯前揭盜匪、恐嚇二案，經本院裁
    定應執行有期徒刑十三年五月確定，嗣入獄執行，於93年1
    月6 日假釋出監（假釋期滿日期為96年6 月19日，尚未構成
    累犯），於假釋期間仍不知悔悟，竟基於意圖為自己不法之
    所有，於94年3 月3 日15時50分許，在其位於臺北縣三重市
    ○○○路39巷44號4 樓之租屋處，趁該租屋處之房東甲○○
    ○至該處欲向丙○○收取房租之際，以手摀住甲○○○之嘴
    巴，甲○○○欲掙脫，丙○○復將甲○○○推倒在地，並強
    壓甲○○○，致甲○○○受有右肩損傷、背部挫傷、左上肢
    挫傷之傷害，甲○○○亦出於自衛而以牙齒咬丙○○摀住其
    嘴巴之手，並拾起身邊之畚斗抵抗（甲○○○因該自衛行為
    ，而致其自身受有右手中指1 ×0.3 公分擦傷及牙齒斷裂之
    傷害），丙○○再以手摀住甲○○○之嘴巴，且對甲○○○
    稱：「如再呼叫，就讓妳死！」，以此強暴、脅迫方式致使
    甲○○○不能抗拒，而取走甲○○○身上之黑色背包一個（
    內有鑰匙四串），甲○○○遂以手抓丙○○下體而趁隙掙脫
    ，逃跑至臺北縣三重市○○○路39巷44號2 樓之房客劉添福
    租屋處，丙○○因打開自甲○○○身上所取走之黑色背包，
    見該背包並無金錢，遂自其前揭4 樓租屋處，將該背包丟至
    前揭2 樓房客劉添福租屋處後逃逸，惟經劉添福報警，嗣於
    同日15時55分許，在臺北縣三重市○○○路39巷47號前，為
    警查獲丙○○。
二、案經臺北縣政府警察局三重分局報請臺灣板橋地方法院檢察
    署檢察官偵查起訴。
    理  由
一、訊據被告丙○○固不諱被害人甲○○○於前揭時間，至其租
    屋處欲收取房租，且其有將被害人甲○○○之黑色背包，自
    前揭4 樓租屋處丟至前揭2 樓房客劉添福租屋處等情，惟矢
    口否認有何強盜之犯行，辯稱：伊當時係因欠房東甲○○○
    房租，所以與甲○○○發生爭執，甲○○○跑出去時跌倒，
    伊要扶她起來之時，她碰到畚斗，導致皮包掉落，所以伊才
    將皮包從前揭4 樓處丟至2 樓處還給甲○○○，伊並沒有要
    強盜甲○○○的皮包，也沒有對甲○○○稱：「如再呼叫，
    就讓妳死！」，亦未摀住甲○○○之嘴巴，且無不法所有之
    意圖云云；惟查，右揭事實，有被害人甲○○○所出具之贓
    物認領保管單一紙、臺北縣立醫院驗傷診斷書影本一紙、現
    場照片十一紙（均見偵查查第29頁至第36頁）及中央健康保
    險局台北聯合門診中心診斷證明書影本二紙（見證人甲○○
    ○於本院94年6 月8 日審判時所庭呈之書證）在卷可稽，而
    證人甲○○○於本院審理時到庭證稱：被告因延欠房租，於
    94年3 月2 日通知伊去收租，伊於94年3 月3 日下午3 時許
    到達被告租屋處，被告當時坐在床腳，伊坐在椅子上，被告
    坐在床腳掏口袋，突然站起來，伊以為被告要拿錢給伊，不
    料被告起身從伊前面用右手摀住伊之嘴巴，他同時用左手抓
    伊，並叫伊不要出聲，而且表示聽伊的話就沒事，伊跟被告
    說，如果要錢，伊給你五千元，被告說不夠，伊就掐被告的
    脖子，伊並往門外退，被告跟著伊往後退，被告的手仍是摀
    住伊，後來被告就把伊推倒，伊叫救命，被告說：「沒有人
    聽到，不要叫了，如果再叫，就給你死」，然後被告把伊推
    倒，伊往前跌倒，趴在地上，被告第二次摀住伊的嘴巴，伊
    用手扳開被告的手，因為被告不放手，所以伊用嘴巴咬被告
    的手，伊的手雖然往後打被告，但打不到被告，被告就把伊
    之背包搶走，並且把背包的帶子拉斷，伊才抓被告的下體，
    被告就收手，皮包仍在伊身上，壓在伊身體下方的皮包，被
    告還沒有搶走，伊就從地上爬起來，趕快逃跑，伊一邊下樓
    一邊敲門求救。被告可能是打開伊之背包，發覺沒有錢，所
    以把背包從四樓丟下來，伊也不敢再到樓上去拿東西．．．
    伊被被告推倒之後，伊有拿掃把（依偵查卷第31頁照片所示
    ，案發現場係遺留斷裂之畚斗，證人甲○○○顯係將畚斗誤
    稱為掃把）往後打被告，但是無法打到被告，可能是伊拿掃
    把或是在與被告拉扯的時候致右手中指受傷，二樓的劉姓房
    客（指劉添福）去報警，被告將背包丟下來，也是他幫伊撿
    回來的．．．右肩部、背部、左上肢受傷，是因為被告把伊
    壓在地上受傷的，並且用手拉伊的時候，造成伊受傷，門牙
    是為了要咬被告的手指頭受傷等語（見本院94年6 月8 日審
    判筆錄），核與證人劉添福迭於警詢、偵查時所證稱：於94
    年3 月3 日下午3 時4 、50分，伊之房東甲○○○從四樓跑
    到二樓敲伊租處之門，她跟伊說她被搶，伊往上看，看見被
    告坐在四樓的門口，他手上拿著甲○○○的黑色背包，直接
    從四樓往樓下丟，甲○○○說那是她的背包，伊就去撿起來
    拿給甲○○○，當時該背包的帶子已經斷了，伊在家裡打電
    話報警等語（見偵查卷第26頁至第27頁，及第62頁至第63頁
    ）相符，況被告亦迭於偵查及本院羈押訊問時供承其於案發
    時有以手摀住甲○○○嘴巴之情（見偵查卷第40頁、第53頁
    、第58頁，本院94年度聲羈字第135 號案卷第5 頁，及本院
    94年5 月2 日準備程序筆錄），復於警詢時坦認其於案發時
    有將甲○○○推倒之事實（見偵查卷第17頁正面），凡此均
    足徵被告確有於前揭時、地以手摀住被害人甲○○○之嘴巴
    ，復將甲○○○推倒在地，並強壓甲○○○，且對甲○○○
    稱：「如再呼叫，就讓妳死！」，以此等強暴、脅迫方式致
    使甲○○○不能抗拒，而取走甲○○○身上之黑色背包，再
    參諸被告以手摀住甲○○○之嘴巴，甲○○○遂央求稱：如
    果要錢，伊給汝五千元等語，惟經被告當場回稱不夠之情，
    已據證人甲○○○於本院審理時證述屬實（見本院94年6 月
    8 日審判筆錄），亦據被告於偵查時供認在卷（見偵查卷第
    54 頁）， 則倘被告無意取財，又何須於甲○○○央求願給
    付金錢以保性命時，卻回稱不夠之語？堪認被告對被害人甲
    ○○○施以強暴、脅迫，並取得被害人甲○○○之背包，確
    係基於不法所有之意圖，被告翻異前詞而辯稱：伊沒有摀住
    甲○○○之嘴巴，也沒有對甲○○○稱：「如再呼叫，就讓
    妳死！」，亦未強盜甲○○○的皮包，也無不法所有之意圖
    云云，顯係事後圖卸刑責之詞，不足採信。是本件事證明確
    ，被告犯行洵堪認定，應予依法論處。
二、核被告丙○○所為，係犯刑法第328 條第1 項之普通強盜罪
    。又被告為本件強盜犯行所施之強暴手段，雖致被害人甲○
    ○○受有右肩損傷、背部挫傷、左上肢挫傷之傷害，惟此為
    強暴行為伴隨之結果，亦無何證據證明被告另有傷害之故意
    ，該傷害之事實已為強盜犯行所吸收，自不另論傷害罪。爰
    審酌被告雖於本案強盜所得不多，然其有如事實欄所示之前
    科（此有臺灣高等法院被告前案紀錄表在卷可憑），且前已
    因盜匪案件入獄執行而假釋出獄，現仍於假釋期間，竟不思
    奮發向上，再為本件強盜犯行，顯乏尊重他人權益及遵守法
    紀等觀念，應予非難，兼衡被告之素行、犯罪動機、目的、
    手段、犯後之態度等一切情狀，量處如主文所示之刑，以示
    懲儆。
據上論斷，應依刑事訴訟法第299 條第1 項前段，刑法第328 條
第1 項，判決如主文。
本案經檢察官馬中琍到庭執行職務
中　　華　　民　　國　　94　　年　　6 　　月　　23　　日
                  刑事第十七庭  審判長法　官  林海祥
                                      法  官  朱敏賢
                                      法  官  汪怡君
以上正本證明與原本無異
如不服本判決應於送達後10日內向本院提出上訴狀
                                      書記官　陳映孜
中　　華　　民　　國　　94　　年　　6 　　月　　23　　日
附錄本案論罪科刑法條全文：
中華民國刑法第328條
意圖為自己或第3 人不法之所有，以強暴、脅迫、藥劑、催眠術
或他法，至使不能抗拒，而取他人之物或使其交付者，為強盜罪
，處五年以上有期徒刑。
以前項方法得財產上不法之利益或使第 3 人得之者，亦同。
犯強盜罪因而致人於死者，處死刑、無期徒刑或十年以上有期徒
刑；致重傷者，處無期徒刑或七年以上有期徒刑。
第 1 項及第 2 項之未遂犯罰之。
預備犯強盜罪者，處一年以下有期徒刑、拘役或三千元以下罰金
。
